臺灣臺中地方法院民事裁定
   111年度家調裁字第84號
聲  請  人  甯鍶蒨

代  理  人  蘇顯讀律師
相  對  人  賴依晴

            甯玉梅


上列當事人間確認親子關係不存在事件，本院裁定如下：
    主      文
一、確認聲請人乙○○與相對人丙○○間之親子關係不存在。
二、確認聲請人乙○○與相對人甲○○間之親子關係存在。　　
三、聲請程序費用均由聲請人負擔。
    理      由
一、按當事人就不得處分之事項，其解決事件之意思已甚接近或
    對於原因事實之有無不爭執者，得合意聲請法院為裁定。法
    院為前項裁定前，應參酌調解委員之意見及家事調查官之報
    告，依職權調查事實及必要之證據，並就調查結果使當事人
    或知悉之利害關係人有陳述意見之機會。當事人聲請辯論者
    ，應予准許，家事事件法第33條第1項、第2項定有明文。又
    依同法第35條第1項規定，上開裁定確定者，與確定判決有
    同一之效力。次按就法律所定親子或收養關係有爭執，而有
    即受確認判決之法律上利益者，得提起確認親子或收養關係
    存在或不存在之訴，家事事件法第67條第1項亦定有明文。
二、兩造合意聲請意旨略以：聲請人戶籍謄本登記之生母雖為相
    對人丙○○，惟實際上之生母乃相對人甲○○。相對人甲○○自訴
    外人林建興受胎而生下聲請人，惟當時因與訴外人林建興間
     無婚姻關係，故與相對人丙○○協議，先將聲請人登記為相
    對人丙○○之子女，再由相對人甲○○於民國89年間向法院聲請
    收養聲請人為養女獲准並登記在案。但聲請人與相對人丙○○
    間並不具真實之母子血緣關係，實際上之生母乃相對人甲○○
    ，爰依法合意聲請裁定如主文所示等語。
三、經查，兩造前開主張，業據聲請人提出戶籍謄本、出生證明
    書、本院89年度養聲字第130號裁定及確定證明書影本、及
    博微生物科技股份有限公司分子生物實驗室DNA基因圖譜型
    別分析報告、DNA親緣關係諮詢報告單（送檢證明為甲○○與
    乙○○之檢體，其相對應之各DNA型別均無不符，故不排除一
    親等直系親緣關係之機率為99.00000000％）等件為證，並有
    本院111年11月1日訊問筆錄在卷可按，且均為相對人所不爭
    執。準此，聲請人之實際生母應為相對人甲○○，且與相對人
    丙○○間無親子血緣關係存在，惟聲請人之戶籍登記中相對人
    丙○○仍登記為相對人之母，而相對人甲○○卻登記為聲請人之
    養母，則該戶籍登記即與事實不符。從而，兩造合意聲請本
    院裁定如主文所示，於法尚無不合，應予准許。
四、本件聲請人與相對人丙○○間確不具有親子血緣關係，而與相
    對人甲○○始具有親子血緣關係，已如上述，其真實血緣之母
    子身分關係，有待法院裁判還原其真相，此實乃不可歸責於
    相對人之事由，玆因聲請人提起本件確認親子關係不存在及
    存在等程序，相對人應訴乃法律之規定所不得不然，核本件
    相對人應訴所為自屬伸張及防衛權利所必要，且聲請人亦同
    意由其負擔訴訟費用（本院111年11月1日訊問筆錄參照），
    是本院認本件程序費用應由聲請人負擔，較為公允，附此敘
    明。
五、依家事事件法第33條、第97條，非訟事件法第21條第2項，
    民事訴訟法第81條第2款、第95條規定，裁定如主文。
中　　華　　民　　國   111    年    11    月    24    日
                  家事法庭    法  官  林士傑
以上正本係照原本作成。
如對本裁定抗告，須於裁定送達後10日之不變期間內，向本院提
出抗告狀（須附繕本）。
中　　華　　民　　國   111    年    11    月    24    日
                              書記官  李國敬